臺灣高等法院高雄分院刑事判決　　　　 94年度上易字第351號
上　訴　人　臺灣高雄地方法院檢察署檢察官
被　　　告　乙○○
上列上訴人因被告竊盜案件，不服臺灣高雄地方法院94年度易緝
字第49號中華民國94年4 月19日第一審判決（起訴案號：臺灣高
雄地方法院檢察署92年度偵字第5139、5560號，上訴併案：94年
度偵字第9928號），提起上訴，本院判決如下：
     主  文
上訴駁回。
     事  實
一、乙○○前因搶奪案件經台灣高雄地方院判處有期徒刑10月、
    因侵占案件經台灣高雄地方法院判處有期徒刑6 月、因竊盜
    案件經台灣高雄地方法院判處有期徒刑1 年6 月，經定應執
    行之刑為2 年8 月，於民國89年4 月7 日入監執行，於90年
    12 月27 日假釋出監，假釋期間付保護管束，於91年5 月25
    日期滿未經撤銷，視為執行完畢，猶不知悔改，竟意圖為自
    己不法之所有，並基於竊盜之概括犯意，先於92年3 月4日
    上午11時30分許，在高雄市○○區○○街1 號前，見呂文生
    騎乘之車牌號碼ＺＧＥ-675號機車（登記其女丙○○名義）
    停放該處，而鑰匙遺忘車上，即乘無人注意之際，跨騎坐在
    該機車準備予發動引擎騎走竊取，尚未及發動而僅以腳推動
    數步距離，旋即在隔鄰之該街3 號前為警查獲。乙○○又承
    前犯意，於同年月8 日上午8 時，進入高雄市○○○路286
    號居禮大樓13樓內，徒手打開樓梯間之消防栓，竊取該大樓
    之直射型消防噴水瞄子2 支、大型兩射型消防噴水瞄子1 支
    、小型兩射型消防噴水瞄子11支，適為大樓住戶甲○○發現
    有異乃報警查獲，始查知上情。
二、案經高雄市政府警察局及該局所轄三民第二分局分別移送台
    灣高雄地方法院檢察署檢察官偵查起訴。
    理     由
一、訊據被告乙○○對於連續在前揭時、地竊盜之犯罪事實均坦
    承不諱，核與證人呂文生、甲○○二人之指述失竊情節大致
    相同，且有現場照片12幀及扣押物品清單、贓物認領保管收
    據各2 紙附卷可稽，本案事證業臻明確，被告犯行洵堪認定
    ，應依法論科。
三、按竊盜罪既遂未遂之區別，應以行為人已否將所竊之物移置
    於自己實力支配下為標準。本件被告既已跨騎坐在被害人呂
    文生所有之機車上，而準備發動引擎騎走，乃已移置於自己
    之實力支配下，斯時犯罪已屬既遂。故核被告所為，係犯刑
    法第320 條第1 項之竊盜既遂罪。被告所犯2 次竊盜犯行，
    時間緊接，方法相同，顯係基於概括犯意所為，為連續犯，
    爰依刑法第56條之規定，以1 罪論，並加重其刑。被告前因
    搶奪案件經台灣高雄地方法院判處有期徒刑10月、因侵占案
    件經同院判處有期徒刑6 月、因竊盜案件又經同院判處有期
    徒刑1 年6 月，經定應執行之刑為2 年8 月，於民國89年4
    月7 日入監執行，於90年12月27日假釋出監，假釋期間付保
    護管束，於91年5 月25日保護管束期滿未經撤銷，視為執行
    完畢，有臺灣高等法院被告前案紀錄表及高雄地方法院檢察
    署刑案資料查註紀錄表各1 紙在卷可查，其於有期徒刑執行
    完畢後，5 年內再犯本件有期徒刑以上之罪，為累犯，應依
    刑法第47條規定，遞加重其刑。
四、原審認被告犯竊盜罪（原判決認定被告係將機車騎走而竊盜
    ，事實認定雖容有誤差，惟不影響認定被告竊盜既遂事實成
    立之全意旨，故原判決仍予維持），事證明確，因而依刑法
    第56條、第320 條第1 項規定，並審酌被告甫經有期徒刑執
    行完畢，竟仍不知悔改，不思正當途徑獲取財物，竟竊取他
    人之物，惟念其所竊之物品，價值不高，現已為被害人領回
    ，且被告犯後尚能坦承犯行，態度良好等一切情狀，酌情量
    處被告有期徒刑6 月，並諭知易科罰金之折算標準。本院認
    原審認事用法俱無違誤，量刑稱允當，檢察官上訴意旨以被
    告另於91年11月18日犯竊盜、偽造文書罪（即上訴併案之台
    灣地方法院檢察署94年偵字第9928號部分）與本件有裁判上
    一罪關係，原審疏未併予審判是有未合，指摘原判決不當，
    惟所指之併案部分與本件論罪科刑部分並無連續犯之裁判上
    一罪關係（詳後述），檢察官上訴並無理由，應予駁回。
五、檢察官上訴另以台灣高雄地方法院檢察署94年度偵字第9928
    號卷宗移送本院併辦，併案意旨略以：被告乙○○又於91年
    11月18日10時許，在高雄市○○區○○路212 巷50號，竊取
    被害人吳瑞鴻所有之健保卡、銀行信用卡等物，復意圖為自
    己不法之所有，連續持竊得之信用卡分別前往欣園餐廳、長
    聲通信行等商家刷卡消費，並偽造吳成康及其魯小薇之署名
    而向各商家詐得財物，認被告又犯竊盜、詐欺、偽造私文書
    等罪而與本件有裁判上一罪關係，應一併審理等語。惟查訊
    據被告乙○○於警詢及原審、本院審理中，均供稱其所用以
    刷卡消費之信用卡，係在網路上向他人購得，並非侵入被害
    人家裡所竊得等語，且依該卷內現存證據亦不足證明被告有
    上揭竊盜犯行，故自不能僅依被告被查獲持有上開被害人所
    有之健保卡、信用卡等物即推定係被告所竊盜取得。況退一
    步而言，本件被告竊盜犯罪時間係92年3 月4 日、8 日，而
    上訴併案意旨所指之犯罪時間係於91年11月18日，二者犯罪
    時間相距達約4 個月之久，已難認係在緊接之時間內犯之而
    足認係基於概括之犯意。既不能證明被告係連續犯罪，從而
    併案部分與本件論罪部分當然無連續犯之裁判上一罪關係，
    本院自無從併予審理，應退由檢察官另為適法之處理，附此
    明。
據上論斷，應依刑事訴訟法第368條，判決如主文。
本案經檢察官張其主到庭執行職務。
中　　華　　民　　國　　94　　年　　8 　　月　　4　　日
                  刑事第一庭  審判長法  官  郭雅美
                                    法  官  江泰章
                                    法  官  莊崑山
以上正本證明與原本無異。
不得上訴。
中　　華　　民　　國　　94　　年　　8 　　月　　4　　日
　　　　　　　　　　　　　　　　　　書記官  張文斌
附錄本件論罪科刑所犯法條全文：
中華民國刑法第320條：
(普通竊盜罪、竊佔罪)
意圖為自己或第三人不法之所有，而竊取他人之動產者，為竊盜
罪，處 5 年以下有期徒刑、拘役或 500 元以下罰金。
意圖為自己或第三人不法之利益，而竊佔他人之不動產者，依前
項之規定處斷。
前二項之未遂犯罰之。
